# 请教陈版及各位网友

提问人：changchun 时间：2016-12-20 10:45:50
企业在购买汽车配件生产过程中发现购买的汽车配件存在质量问题，要求赔偿，取得的赔偿款包括生产中发生的材料、人工等费用，企业取得赔偿款，如何处理?是不是把赔偿款分开，哪些是材料、人工赔偿，哪些是购买时的材料赔款，如果是人工等赔款（实际发生）冲减生产成本，材料质量赔款计入营业外?请陈版指导，谢谢！

回答人：chenyiwei
一般来说，收到赔款后，冲减对应的损失所计入的成本、费用、损失类科目。你的做法基本合理。

提问人：zhs7403 时间：2016-12-21 13:09:54
陈老师,如果金额大我理解也可以作收入,因为产生经济利益流入.您的意见?

回答人：chenyiwei
这种收入也是营业外，因为与日常活动中的销售商品、提供劳务、让渡资产使用权、建造合同、租赁这五大类收入都不同。